臺灣高等法院臺南分院刑事判決
上　訴　人
即　被　告　甲　○　○
指定辯護人　本院公設辯護人　簡松柏
上列上訴人即被告因槍砲彈藥刀械管制條例案件，不服臺灣臺南
地方法院九十四年度訴字第四七○號中華民國九十四年六月二十
四日第一審判決（起訴案號：臺灣臺南地方法院檢察署九十四年
度偵字第三三六三號），提起上訴，本院判決如下：
    主  文
上訴駁回。
    事  實
一、甲○○明知可發射子彈具有殺傷力之改造槍枝，非經中央主
    管機關許可不得寄藏，竟於民國（下同）八十八年間某日，
    在臺南縣某處，接受亦未取得主管機關許可即擅自持有可發
    射金屬或子彈具殺傷力之改造仿ＣＯＬＴ廠半自動手槍製造
    之玩具手槍換裝土造金屬槍管及土造金屬撞針改造而成之改
    造手槍一把（槍枝管制編號：0000000000號，含
    彈匣一個）之「徐富裕」之託，為其寄藏上開改造手槍及不
    具殺傷力之改造子彈三顆（該三顆子彈經送內政部警政署刑
    事警察局鑑定後，其中二顆認不具殺傷力，其中一顆認為不
    發彈，起訴書起訴甲○○未經許可持有子彈犯罪事實部分，
    業據公訴檢察官於原審當庭減縮該部分事實），而未經許可
    而為「徐富裕」（已歿）寄藏持有上開改造手槍一把。嗣於
    九十四年三月四日晚上十一時三十分許，甲○○在臺南縣永
    康市○○路四十號「玉壺春ＫＴＶ」門口，因飲酒後與某不
    明人士發生爭執，竟持槍作勢與人爭吵，適時警方於「玉壺
    春ＫＴＶ」斜對面之金皇家電子遊戲場執行查抄肅竊勤務，
    因聽聞爭吵聲，遂趕至現場處理，甲○○見狀即將該把改造
    手槍丟棄於「玉壺春ＫＴＶ」門口馬路上後逃逸，經警追捕
    二十公尺始將甲○○逮捕，並扣得上開具殺傷力之改造手槍
    （含彈匣）一把及不具殺傷力之子彈三顆，而查知上情。
二、案經臺南縣警察局永康分局報告臺灣臺南地方法院檢察署檢
    察官偵查起訴。
    理  由
一、上開犯罪事實，業據上訴人即被告甲○○（下稱被告）迭於
    原審及本院審理時坦承不諱（見原審卷第四一頁、本院九十
    四年九月二十一日審判筆錄第二頁、同年十一月二十三日審
    判筆錄第二頁、第五頁），核與證人即「玉壺春ＫＴＶ」服
    務生陳忠德及證人即該店會計蔡素霞於警詢中所述被告與人
    爭吵之情況大致相符（見警卷第十頁、第十四頁）。此外，
    復有監視錄影帶被告攜槍之翻拍照片二幀、查獲槍枝現場照
    片暨查獲槍枝照片十二幀存卷（見警卷第二二頁至第二九頁
    ）可憑，以及改造手槍一把（含彈匣一個）扣案可稽，且該
    把扣案之改造手槍，經送內政部警政署刑事警察局以性能檢
    驗法、試射法鑑定結果，認送鑑改造手槍一枝（槍枝管制編
    號：0000000000號），係由仿ＣＯＬＴ廠半自動
    手槍製造之玩具手槍換裝土造金屬槍管及土造金屬撞針改造
    而成之改造手槍（撞針為固定式），可擊發送鑑子彈，認具
    殺傷力。有該局九十四年三月二十四日刑鑑字第○九四○○
    四○二九四槍彈鑑定書一份存卷可按（見偵查卷第十七至二
    一頁），再經本院函詢內政部警政署刑事警察局答覆，認扣
    案槍枝功能正常，雖裝填土造子彈實際試射，所測得之彈頭
    動能甚微，可能係因子彈內火藥量不足，惟該槍枝之擊發功
    能正常，仍可供擊發其他適用且具殺傷力之子彈使用，仍具
    有殺傷力等情，亦有該函件暨鑑定報告附卷可稽，足認扣案
    之改造手槍，係屬槍砲彈藥刀械管制條例所規範管制之槍枝
    無訛。綜上所述，足見被告之自白核事實相符，本件事證已
    臻明確，被告之犯行洵堪認定，應予依法論科。
二、按槍砲彈藥刀械管制條例雖於九十四年一月二十六日修正公
    布施行，而於同年月二十八日生效，惟按槍砲彈藥刀械管制
    條例係將持有與寄藏手槍罪為分別之處罰規定，而寄藏與持
    有，均係將物置於自己實力支配之下，僅寄藏必先有他人之
    持有行為，而後始為之受寄代藏而已，故寄藏之受人委託代
    為保管，其保管之本身，亦屬持有，不過，此之持有係受寄
    之當然結果，雖不應另就持有予以論罪，然未經許可持有手
    槍，其持有之繼續，為行為之繼續，亦即一經持有手槍，罪
    已成立，但其完結須繼續至持有行為終了時為止。則包括持
    有之寄藏手槍行為，自亦為行為之繼續，其犯罪之完結須繼
    續至寄藏行為終了時為止（最高法院九十三年度臺上字第二
    二五三號判決可資參照）。本件被告既於八十八年間起即為
    「徐富裕」寄藏上開改造手槍，而保管持有行為繼續至九十
    四年三月四日晚上十一時三十分許，參諸上揭說明，此部分
    犯罪行為既至九十四年三月四日止，自無新舊法比較之問題
    ，應依九十四年一月二十六日修正公布施行之現行法論處，
    合先敘明。核被告所為，係犯槍砲彈藥刀械管制條例第八條
    第四項未經許可寄藏可發射子彈具有殺傷力罪。起訴書雖誤
    引修正前槍砲彈藥刀械管制條例第十一條第四項，惟業經蒞
    庭公訴檢察官於原審更正起訴法條（見原審卷第三七頁），
    併予敘明。又本案扣案之彈匣一個為上開手槍之構成部分，
    有上開送驗之手槍、彈匣之照片二幀在卷可參（見臺灣臺南
    地方法院檢察署九十四年度偵字第三三六三號偵查卷第二十
    頁），並非單獨存在，故不另論同條例第十三條第四項之未
    經許可寄藏持有槍彈之主要組成零件罪。
三、原審以被告事證已臻明確，因予適用槍砲彈藥刀械管制條例
    第八條第四項，刑法第十一條前段、第四十二條第二項（原
    審誤植為第一項），罰金罰鍰提高標準條例第二條，現行法
    規所定貨幣單位折算新臺幣條例第二條，審酌被告為他人寄
    藏保管扣案改造手槍之期間長達五年以上，期間雖未持槍犯
    他案並造成他人傷亡，然其僅因前往ＫＴＶ消費，而於飲酒
    後與人起爭執，即亮槍展示予他人，顯見其行為乖張，對社
    會治安所生危害甚鉅，然其犯後於警詢、偵查中及本院審理
    時皆坦承犯行、態度良好等一切情狀，量處有期徒刑三年六
    月，並就併科罰金新台幣十萬元部分諭知如易服勞役之折算
    標準，以示懲儆。扣案仿ＣＯＬＴ廠半自動手槍製造之玩具
    手槍換裝土造金屬槍管及土造金屬撞針改造而成之改造手槍
    一把（槍枝管制編號：0000000000號，含彈匣壹
    個），依槍砲彈藥刀械管制條例第五條之規定為違禁物，爰
    依刑法第三十八條第一項第一款之規定，宣告沒收之。至扣
    案之子彈三顆，或不具殺傷力或為不發彈，故均非屬違禁品
    ，且亦非供被告犯本案之物，爰毋庸諭知沒收。本院經核原
    判決之認事用法均無不合，量刑亦稱妥適，被告以量刑過重
    為由而提起上訴，為無理由，應予駁回。
四、末按寄藏之受人委託代他人為保管槍枝，若以該槍犯他罪，
    兩罪間之關係如何，端視開始寄藏持有之原因為斷，如早已
    非法受託寄藏持有槍枝，後另起意犯罪，應以數罪併罰論處
    。必因意圖犯某罪而寄藏持有槍、彈，後果以之犯該罪，兩
    罪間始有牽連犯之適用（最高法院九十三年臺上字第一八七
    號判決參照）。復按刑法第三百零五條之恐嚇罪，所稱以加
    害生命、身體、自由、名譽、財產之事，恐嚇他人者，係指
    以使人生畏怖心為目的，而通知將加惡害之旨於被害人而言
    （最高法院五十二年度臺上字第七五一號判例可資參照）。
    查本件被告自承於八十八年間即自「徐富裕」處取得扣案之
    改造手槍，而本案係發生於九十四年三月四日間，由被告持
    有系爭改造手槍至本案案發間，其時間相隔五年以上，且被
    告又係因為酒後而與不認識之不詳人士有所爭執，顯見被告
    於本案查獲時與他人發生衝突，係屬偶發而非計畫性之事件
    ，故堪認被告並非於持有該把該造手槍之始，即意圖於案發
    時持槍與他人發生爭執。復查本案被告於案發時與人爭吵之
    際，客觀上有持上開具殺傷力之改造手槍於手上之舉動，且
    參酌被告於偵查中、及原審審理時，均供稱其持前開改造手
    槍之目的，係與人爭執時拿出來嚇人等語（見偵查卷第八頁
    ；原審卷第四二頁），由上各情觀之，被告於查獲之時另涉
    刑法第三百零五條之恐嚇罪嫌。然參酌上開實務意旨，被告
    並非於持有該把該造手槍之始，即意圖於案發時持槍與他人
    發生爭執一節以觀，是被告如另成立恐嚇犯行，亦與本案未
    經許可，持有可發射子彈具有殺傷力之改造手槍之犯行，犯
    意各別，應分別論罪，而無裁判上一罪之關係。本案公訴人
    於起訴書事實欄第五行中，除僅記載被告「在臺南縣永康市
    酒後與不明人士發生爭執，竟『持槍作勢』與人爭吵」等情
    外，公訴人於起訴書事實欄並未記載被告於主觀上有何恐嚇
    犯意，以及客觀上有何將加害生命、身體、自由、名譽、財
    產等事項之旨「通知」於被害人，並且因而致生被害人危害
    等情，另於起訴書證據及所犯法條亦未敘及刑法第三百零五
    條（原審誤植為第三百零四條），綜合上情，顯見本案起訴
    檢察官，於起訴書中顯未對被告可能涉犯恐嚇犯行部分起訴
    。基上說明，被告涉嫌觸犯恐嚇犯行之部分，既與本案公訴
    人所起訴之違反槍砲彈藥刀械管制條例犯行部分，係屬數罪
    而無裁判上一罪關係。復參酌偵查卷內檢察官於訊問被告時
    ，亦僅對被告告知犯罪嫌疑及所犯罪名為違反槍砲彈藥刀械
    管制條例（見臺灣臺南地方法院檢察署九十四年度偵字第三
    三六三號偵查卷第七頁），並未明確告知被告另涉犯恐嚇罪
    嫌或其係違反槍砲彈藥刀械管制條例「等」罪嫌，顯見檢察
    官並未對被告是否觸犯恐嚇犯行部分進行偵查等情，應認被
    告如另涉犯恐嚇犯行，此部分亦未經公訴人於本案中起訴，
    本院自不得就被告是否另涉恐嚇犯行部分加以審酌，是被告
    如另涉犯恐嚇犯行，應由檢察官另為妥適之偵辦，併此敘明
    。
據上論結，應依刑事訴訟法第三百六十八條，判決如主文。
本案經檢察官曾銘芳到庭執行職務。
中　　華　　民　　國　　94　　年　　12　　月　　7 　　日
　　　　　　  　刑事第二庭  審判長法官　葉居正
　　　　　　　　　　　　　　　　　法官　李文福
　　　　　　　　　　　　　　　　　法官　莊俊華
以上正本證明與原本無異。
如不服本判決，應於收受本判決後十日內向本院提出上訴書狀。
其未敘述上訴理由者並得於提起上訴後十日內向本院補提理由書
狀（均須按他造當事人之人數附繕本）「切勿逕送上級法院」。
　　　　　　　　　　　　　　　　書記官　廖明娟
中　　華　　民　　國　　94　　年　　12　　月　　9 　　日
附錄本案論罪科刑法條全文：
槍砲彈藥刀械管制條例第八條：
未經許可，製造、販賣或運輸鋼筆槍、瓦斯槍、麻醉槍、獵槍、
空氣槍或第四條第一項第一款所定其他可發射金屬或子彈具有殺
傷力之各式槍砲者，處無期徒刑或五年以上有期徒刑，併科新臺
幣一千萬元以下罰金。
未經許可，轉讓、出租或出借前項所列槍枝者，處五年以上有期
徒刑，併科新臺幣一千萬元以下罰金。
意圖供自己或他人犯罪之用，而犯前二項之罪者，處無期徒刑或
七年以上有期徒刑，併科新臺幣一千萬元以下罰金。
未經許可，持有、寄藏或意圖販賣而陳列第一項所列槍枝者，處
三年以上十年以下有期徒刑，併科新臺幣七百萬元以下罰金。第
一項至第三項之未遂犯罰之。
